# 请教陈版：已核证自愿减排量（CCER）的会计处理

提问人：小车_Happy 时间：2020-09-03 12:33:08
公司主要从事合同能源管理，项目因使用节能设备和技术，能够实际减少温室气体的排放，已获得权威机构对减排量的核证，项目已经申请备案。由于公司是节能服务公司，本身并无碳排放的需求，所获得的核证减排量只会在市场上交易。
想请问：1.CCER的成本如何计量？由于该项目投入的设备本身是为合同能源管理项目而服务的，并不是为了取得这个核证减排量而发生，相应的成本是否不能作为CCER的成本？如果不能，那是按财会[2019]22号视为无偿取得不做会计处理吗？
2.CCER的后续计量问题，因为企业自身没有碳排放履约义务，只会拿去交易，价格也能实时获取，是否可以以公允价值进行后续计量？

回答人：chenyiwei
此处的CCER是作为提供节能服务的非现金对价的一部分。应按照新收入准则第十八条关于非现金对价的规定对其计量。该CCER并非无偿取得，应按其取得时的公允价值计量。相应的成本正常确认为节能服务成本。
关于后续计量，目前对CCER只能采用成本模式，暂不支持采用公允价值模式进行后续计量。